# 求助陈版：密钥设备收入确认问题

提问人：603xiaocai 时间：2020-05-24 10:53:00
@chenyiwei 陈版，您好：
请教如下问题：A公司的产品为电影放映设备，但设备价值较高，影院无法一次性支付款项购买，遂采用杠杆的方式就进行交易，即A公司与融资租赁公司B签订销售合同，将其设备销售给B，B以融资租赁的方式给终端客户，终端客户分期支付租金给B，若终端客户后续拒绝支付租金或发生其他违约行为，则A可以通过保留的密钥系统，控制放映设备，停止放映设备的功能，导致其无法使用；但历史期间，未发生该种行为；
在实际交付中，A公司直接将设备交给影院，在影院验收后，按照销售金额一次性确认收入，是否符合会计准则要求？本人理解，不管是融资租赁公司，还是影院，均已在验收设备后，可以支配设备使用，产生经济利益流入，满足控制的条件，但对A保留密钥的行为，难以判断；

回答人：chenyiwei
A保留密钥，在影院未能按时支付分期款时停止该设备的功能，属于为了保证货款回收而设置的保护性条款，而不是为了继续享有或承担商品所有权上的主要风险和报酬（或者继续控制其使用），不影响收入在交付时确认。
参考：《瑞华研究 2010 ～ 2019 汇编》之“问题2-1-48（企业为客户用于支付货款的借款提供担保时的收入确认、坏账准备计提问题）”、“问题2-1-49（卖方为买方用于支付货款的银行贷款提供担保时的收入确认问题）”。